---
title: "Análise Franquias"
output: html_document
---

```{r setup, include=FALSE}
knitr::opts_chunk$set(
  echo = FALSE, 
  message = FALSE, 
  warning = FALSE,
  fig.align = "center",
  comment = "#>",
  out.width = "100%"
)
library(magrittr)
franquias_base <- readr::read_rds("~/Documents/levantamentos/data-raw/luiz-estevam/bases/franquias_base.rds")
cores_abj <-  viridis::viridis(2, 1, .2, .8)
pct <- function(x){scales::percent(x, accuracy = .1)}
```

#### Tempos da 2ª instância.

Foram retiradas as medianas dos períodos abaixo:

-  Entre a data do recuso e a data de distribuição. 
-  Entre a data distribuição e data julgamento.


```{r}

cores_abj <-  viridis::viridis(2, 1, .2, .8)
franquias_base %>%
  dplyr::transmute(tempo_recurso = data_da_distribuicao - data_do_recurso_peticao,
                   tempo_acordao =  data_julgamento - data_da_distribuicao) %>%
  tidyr::pivot_longer(c(tempo_recurso, tempo_acordao)) %>%
  dplyr::filter(value > 0) %>%
  dplyr::group_by(name) %>%
  dplyr::summarise(tempo_mediano = median(value)) %>%
   dplyr::mutate(
    name = dplyr::case_when(
      stringr::str_detect(name, stringr::regex("tempo_acordao")) ~ "Tempo mediano acordão",
      stringr::str_detect(name, stringr::regex("tempo_recurso")) ~ "Tempo mediano recurso",
      TRUE ~ name
    )
  ) %>% 
  ggplot2::ggplot()+
  ggplot2::aes(x = tempo_mediano, y = name, label = tempo_mediano) +
  ggplot2::geom_col(fill = cores_abj[1], width = 0.5)+
  ggplot2::geom_label(ggplot2::aes(x = tempo_mediano), size = 2.5, position =  ggplot2::position_stack(vjust = .5))+
  ggplot2::labs(x = "Tempo (dias)", y = "Tempos medianos") +
  ggplot2::theme_minimal(10)

```



#### Grau de reforma.

- Realizado em comparação ao total de casos.


```{r}
franquias_base %>%
  dplyr::count(resultado_reformou_ou_nao) %>%
  dplyr::mutate(prop = n/sum(n), lab = pct(prop)) %>%
  obsFase3:::pizza()
```


#### Resultado da Reforma

- Realizado a proporção entre o resultado da reforma e os autores do pedido.

```{r}
  franquias_base %>%
  dplyr::group_by(autor) %>%
  dplyr::count(resultado_reformou_ou_nao) %>%
  dplyr::mutate(prop = n/sum(n)) %>%
  ggplot2::ggplot() +
  ggplot2::aes(y = autor, x = prop, fill = resultado_reformou_ou_nao, label = pct(prop)) +
  ggplot2::geom_col(width = 0.5) +
  ggplot2::geom_label(ggplot2::aes(x = prop), size = 2.5, colour = "white", position =  ggplot2::position_stack(vjust = .5)) +
  ggplot2::scale_x_continuous(labels = scales::percent) +
  ggplot2::scale_fill_viridis_d(begin = .2, end = .8) +
  ggplot2::labs(y = "Autor", x = "Proporção", fill = "Resultado da Refoma") +
  ggplot2::theme_minimal(10)
```




- Realizado a proporção entre o resultado da reforma e os segmentos da empresa.

```{r}
  franquias_base %>%
  dplyr::group_by(segmento_da_empresa) %>%
  dplyr::count(resultado_reformou_ou_nao) %>%
  dplyr::mutate(prop = n/sum(n)) %>%
  ggplot2::ggplot() +
  ggplot2::aes(y = segmento_da_empresa, x = prop, fill = resultado_reformou_ou_nao, label = pct(prop)) +
  ggplot2::geom_col() +
  ggplot2::geom_label(ggplot2::aes(x = prop), size = 2, colour = "white", position = ggplot2::position_stack(vjust = .5)) +
  ggplot2::scale_x_continuous(labels = scales::percent) +
  ggplot2::scale_fill_viridis_d(begin = .2, end = .8) +
  ggplot2::labs(y = "Segmento da empresa", x = "Proporção", fill = "Resultado da Refoma") +
  ggplot2::theme_minimal(10)
```
